臺灣屏東地方法院刑事判決　　　　　　　 99年度易字第932號
公　訴　人　臺灣屏東地方法院檢察署檢察官
被　　　告　陳玉英
上列被告因竊盜案件，經檢察官提起公訴（99年度偵字第6196號
），本院判決如下：
    主  文
陳玉英竊盜，累犯，處有期徒刑伍月，如易科罰金，以新臺幣壹
仟元折算壹日。
    事  實
一、陳玉英前於民國96年間因竊盜案件，經臺灣高等法院以96年
    度上易字第1448號判決各處有期徒刑8 月減為有期徒刑4 月
    、有期徒刑1 年1 月減為有期徒刑6 月15日，並定應執行有
    期徒刑10月確定；又於97年間因竊盜案件，經臺灣桃園地方
    法院以97年度壢簡字第5 號判決判處有期徒刑4 月確定；再
    於98年間因竊盜案件，經臺灣板橋地方法院以98年度簡字第
    7841號判決，各判處有期徒刑3 月、3 月，並定應執行有期
    徒刑5 月確定，上開案件經接續執行，於99年5 月17日因徒
    刑易科罰金而以執行完畢論。詎仍不知悔改，竟意圖為自己
    不法所有，基於竊盜之犯意，於99年6 月28日中午12時許，
    在屏東縣潮州鎮○○路68號「中正市場賣衣店」內佯裝購物
    ，伺機逡巡目標，適林鳳美在上開店內挑選衣物，陳玉英即
    趨近林鳳美身側，徒手竊取林鳳美所攜帶側背包內之紅色皮
    夾1 只得手〈內有林鳳美身分證、健保卡、銀行信用卡、新
    臺幣6 萬元、美金1,100 元、泰銖3,600 元〉。嗣因林鳳美
    當場發覺，與其女張曉妮共同逮捕陳玉英並報警處理，而查
    悉上情。
三、案經林鳳美訴由屏東縣政府警察局潮州分局報請臺灣屏東地
    方法院檢署檢察官偵查起訴。
    理  由
一、按被告以外之人於審判外之陳述，雖不符刑事訴訟法第159
    條之1 至之4 之規定，而經當事人於審判程序同意作為證據
    ，法院審酌該言詞陳述或書面陳述作成時之情況，認為適當
    者，亦得為證據；又當事人、代理人或辯護人於法院調查證
    據時，知有第159 條第1 項不得作為證據之情形，而未於言
    詞辯論終結前聲明異議者，視為有前項之同意，同法第159
    條之5 定有明文。查本院資以認定本案而具傳聞性質之證據
    ，當事人均知有第159 條第1 項不得為證據之情形，且迄言
    詞辯論終結前均未聲明異議，依上揭法條規定，視為同意作
    為證據，復經本院審酌上開或書面陳述之作成情況，核無違
    法取證或其他瑕疵，認為以之作為證據為適當，自均得作為
    證據。
二、訊據被告陳玉英固不否認有於99年6 月28日中午12時許在屏
    東縣潮州鎮○○路68號之中正市場賣衣店內，惟矢口否認有
    何竊盜犯行，辯稱：伊是在該處買衣服，並沒有拿告訴人林
    鳳美上揭紅色皮夾，該紅色皮夾是告訴人自行放置於架上裝
    衣服之紙箱上，並非伊行竊後放在該處云云。經查：上揭事
    實業據證人即告訴人林鳳美於本院審理時結證：於99年6 月
    28日中午12時許，伊在屏東縣潮州鎮○○路68號「中正市場
    賣衣店」買衣服時，伊背了一個側背包內裝紅色皮夾，因為
    伊的側背包頓了一下，伊轉頭查看，即見伊之側背包被打開
    ，且見被告自伊側背包拿出紅色皮夾，伊隨即以其左手抓住
    被告左手，並見被告以右手將該紅色皮夾放在伊前面之紙箱
    上面，然後伊抓住被告不讓被告離去，當時伊女兒張曉妮在
    店外車上等伊，伊揮手叫張曉妮進到店裡，共同制止被告離
    去等語綦詳（見本院卷第59頁），且被告自承有在上揭時、
    地在場，並為告訴人抓手等情（見本院卷第44頁反面、第45
    頁、第62頁反面），亦核與證人林鳳美證述被告在場及遭其
    抓住之情節相符，並有屏東縣政府警察局潮州分局扣押筆錄
    1 份、扣押物品目錄表1 紙、告訴人出具之贓物認領保管單
    1 紙、現場照片3 張在卷可稽（見警卷第9 至13頁），堪信
    為真實。另徵證人林鳳美證述逮捕被告經過情形，亦核與證
    人即告訴人之女張曉妮於本院審理時結證：於99年6 月28日
    中午12時許伊在屏東縣潮州鎮○○路68號「中正市場賣衣店
    」與伊母親買衣服，後因小孩吵鬧即至店外車上等待伊母親
    ，之後伊母親叫伊回店內時即見伊母親抓住被告等語相符，
    益證告訴人上揭證述應非虛言，而可採信。又證人林鳳美、
    張曉妮與被告均未相識、亦無宿怨等情，業據被告自承在卷
    （見偵卷第4 頁），且與證人林鳳美、張曉妮於本院審理時
    結證相符（分見本院卷第60、61頁），足認證人林鳳美、張
    曉妮應無設詞誣陷被告之動機，況證人林鳳美、張曉妮均經
    到庭具結作證，當知虛偽陳述有遭偽證罪追訴論罪風險，衡
    情證人林鳳美、張曉妮亦無須冒此風險虛捏證言，是證人林
    鳳美、張曉妮上揭證述應屬真實，自可採信。至證人張曉妮
    雖於警詢時證稱：伊有見告訴人轉身抓住被告，而被告就將
    紅色皮夾放下等語在卷（見警卷第8 頁），然同證人已於本
    院審理時證稱：伊沒有看見被告偷紅色皮夾過程，是之後才
    聽告訴人說皮包被偷之事，在警詢時之陳述是因為伊不知道
    要如何回答等語明確（見本院卷第60頁反面），核與證人即
    告訴人於本院審理時所證之情相符（見本院卷第59頁反面）
    ，可知證人張曉妮於警詢時之陳述均係轉述其自告訴人處聽
    聞之事，而非其親歷之事實，自難採為被告不利之憑據，附
    此敘明。綜上，被告上揭所辯，顯為臨訟卸責之詞，要難採
    信。本件事證明確，被告有上揭事實欄所載犯行洵堪認定，
    應依法論科。
三、核被告所為，係犯刑法第320 條第1 項之普通竊盜罪。又被
    告有前揭事實欄一所載科刑執畢紀錄，有臺灣高等法院被告
    前案紀錄表1 份在卷可按，其於99年5 月17日因徒刑易科罰
    金而以執行完畢論，5 年以內故意再犯本件有期徒刑以上之
    罪，為累犯，應依刑法第47條第1 項規定，加重其刑。爰審
    酌被告不思以己力獲取所需，反圖不勞而獲，行竊他人財，
    漠視他人財產權利，行為殊有未洽，且有事實欄一所載之多
    次竊盜前科，有上揭前案紀錄表1 份可按，顯見被告素行非
    佳，本應予重懲，惟審酌告訴人已取回遭竊財物，犯罪所生
    損害尚微，兼衡被告犯罪動機、目的、手段等一切情狀，量
    處如主文所示之刑，並諭知易科罰金之折算標準。
據上論斷，應依刑事訴訟法第299 條第1 項前段，刑法第320 條
第1 項、第47條第1 項、第41條第1 項前段，刑法施行法第1 條
之1 ，判決如主文。
本案經檢察官任亭到庭執行職務。
中    華    民    國    100   年    2     月    10    日
                  刑事第五庭  審判長法  官  林家聖
                                    法  官  劉怡孜
                                    法  官  黃柏霖
以上正本證明與原本無異。
如不服本判決應於收受判決後10日內向本院提出上訴書狀，並應
敘述具體理由；其未敘述上訴理由者，應於上訴期間屆滿後20日
內向本院補提理由書（均須按他造當事人之人數附繕本）「切勿
逕送上級法院」。
中    華    民    國   100    年    2     月    10    日
                                    書記官  史安琪
附錄論罪科刑法條：刑法第320條第1項。
中華民國刑法第320條
（普通竊盜罪、竊佔罪）
意圖為自己或第三人不法之所有，而竊取他人之動產者，為竊盜
罪，處5  年以下有期徒刑、拘役或 5 百元以下罰金。
意圖為自己或第三人不法之利益，而竊佔他人之不動產者，依前
項之規定處斷。
前二項之未遂犯罰之。